臺灣臺北地方法院刑事判決　　　　九十六年度易字第九九六號
公　訴　人　臺灣臺北地方法院檢察署檢察官
被　　　告　甲○○
　　　　　　乙○○
　　　　　　丙○○
上列被告因賭博案件，經檢察官聲請以簡易判決處刑（九十五年
度偵字第一九六二九號），經本院受理後（九十六年度簡字第一
二九一號），認不宜以簡易判決處刑，而改依通常程序獨任審理
，本院判決如下：
    主  文
甲○○、丙○○共同意圖營利，聚眾賭博，各處有期徒刑陸月，
如易科罰金，均以新臺幣壹仟元折算壹日。
乙○○共同意圖營利，聚眾賭博，累犯，處有期徒刑伍月，如易
科罰金，以新臺幣壹仟元折算壹日。
扣案麻將牌肆拾支、骰子肆拾捌顆、監視器鏡頭柒支、監視器螢
幕陸臺、抽頭金新臺幣肆萬仟肆佰元，均沒收之。
    事  實
一、乙○○於民國九十一年間，因違反著作權法案件，經臺灣板
    橋地方法院判處有期徒刑三月確定，於九十一年九月三十日
    易科罰金執行完畢，仍不知悔改，竟與甲○○、丙○○共同
    基於意圖營利，供給賭博場所並聚眾賭博之犯意聯絡，於九
    十五年九月五日上午零時許，由甲○○提供其承租已加裝監
    視器七支及監視器螢幕六臺之臺北市中山區○○○路○段七
    十三巷十二號四樓之房屋，轉租予丙○○作為賭博場所，並
    負責邀集賭客，丙○○再僱用乙○○負責收取抽頭金及清場
    等工作，共同以此分工方式，邀集特定多數人，以麻將筒子
    為賭具，即以俗稱「推筒子」之方式，由賭客輪流作莊，任
    意下注與莊家比筒子牌大小決定輸贏，並於賭客贏取新臺幣
    （下同）一萬元時，抽取三百元作為抽頭金，以此方式牟利
    ，於同日上午二時十分許，為警持搜索票至上址執行搜索，
    當場查獲賭客盧岱畏、黃光沛、陳建霖、嚴啟綸、張福隆、
    洪秀梅、李金璋等人於上址賭博財物，並扣得丙○○所有之
    麻將牌四十支、骰子四十八顆，甲○○所有之監視器鏡頭七
    支、監視器螢幕六臺，及甲○○、丙○○、乙○○所得之抽
    頭金四萬三千四百元。
二、案經臺北市政府警察局中山分局報請臺灣臺北地方法院檢察
    署檢察官聲請以簡易判決處刑，經本院受理後，認不宜以簡
    易判決處刑，而改依通常程序獨任審理。
    理  由
壹、證據能力方面：
    按被告以外之人於審判外之言詞或書面陳述，除法律有規定
    者外，不得作為證據，刑事訴訟法第一百五十九條第一項固
    定有明文；惟被告以外之人於偵查中向檢察官所為之陳述，
    除顯有不可信之情況者外，得為證據；被告以外之人於審判
    外之陳述，雖不符刑事訴訟法第一百五十九條之一至第一百
    五十九條之四之規定，而經當事人於審判程序同意作為證據
    ，法院審酌該言詞陳述作成時之情況，認為適當，亦得為證
    據，當事人、代理人或辯護人於法院調查證據時，知有第一
    百五十九條第一項不得為證據之情形，而未於言詞辯論終結
    前聲明異議者，視為有前項之同意，同法第一百五十九條之
    一第二項、第一百五十九條之五亦有明文。證人盧岱畏、邱
    怡愷、黃光沛、陳建霖、嚴啟綸、張福隆、吳錦珠、洪秀梅
    、李金璋於警詢及偵查中之證述，雖均屬審判外之陳述，然
    本院審酌前開證人於警詢中之陳述，係於案發之初立即製作
    ，對案發情況之記憶當甚為清晰，不致發生一般傳聞證據中
    證人記憶瑕疵之風險，且其等於偵查中之證詞，經具結在卷
    ，有渠等結文附卷可稽（見臺灣臺北地方法院檢察署九十五
    年度偵字第一九六二九號偵查卷第一五四、第一五六頁至第
    一五九頁、第一九二頁至第一九四頁、第一九六頁），足資
    擔保應無設詞誣陷被告甲○○、丙○○、乙○○之疑，且被
    告等於審判程序對於其等證詞之證據能力並未爭執，顯已放
    棄詰問權之行使，復無顯不可信之情況，足認前揭證人於警
    詢及偵查中之供述，適為本案之證據。
貳、實體方面：
一、上揭犯罪事實，業據被告甲○○、丙○○、乙○○坦承不諱
    （見本院九十六年度易字第九九六號刑事卷第十八頁反面、
    第二十三頁），核與證人即賭客盧岱畏、黃光沛、陳建霖、
    嚴啟綸、張福隆、洪秀梅、李金璋，及警方執行搜索時在場
    之邱怡愷、吳錦珠證述之情節相符（見同上偵查卷第二十八
    頁至第五十四頁、第一五○頁至第一五一頁、第一八九頁至
    第一九○頁），並有本院九十五年度聲搜字第一三○一號搜
    索票、臺北市政府警察局中山分局臨檢紀錄表、房屋租賃契
    約書在卷可稽（見同上偵查卷第九頁至第十頁、第十一頁至
    第十二頁、第一六○頁至第一六二頁），復有麻將牌四十支
    、骰子四十八顆、監視器鏡頭七支、監視器螢幕六臺、抽頭
    金四萬三千四百元扣案可資佐證，足證被告等任意性自白與
    事實相符，應堪採信。本案事證明確，被告等意圖營利供給
    賭博場所及聚眾賭博罪犯行洵堪認定，應予依法論科。
二、核被告等所為，均係犯刑法第二百六十八條前段、後段意圖
    營利供給賭博場所及聚眾賭博罪。被告三人就上開犯行，具
    有犯意聯絡及行為分擔，為共同正犯。被告等所犯上開二罪
    ，均係基於一個賭博犯意之決定，達成其同一犯罪之各個舉
    動，屬法律概念上之一行為，自屬想像競合犯，應從法定刑
    暨情節較重之意圖營利聚眾賭博罪處斷。檢察官聲請簡易判
    決處刑書起訴書證據並所犯法條欄第二點雖漏載刑法第二百
    六十八條後段意圖營利聚眾賭博罪，惟該部分犯行已於事實
    欄中載明，應認已起訴，本院自得併予審理，附此敘明。被
    告乙○○於九十一年間，因違反著作權法案件，經臺灣板橋
    地方法院判處有期徒刑三月確定，於九十一年九月三十日易
    科罰金執行完畢，有臺灣高等法院被告前案紀錄表附卷足憑
    （見同上本院卷第六頁至第七頁），其前受徒刑之執行完畢
    ，五年以內故意再犯本案有期徒刑以上之罪，為累犯，應依
    刑法第四十七條第一項之規定加重其刑。爰審酌被告等不思
    循正當途徑獲取財富，竟提供賭博場所聚眾賭博，助長社會
    僥倖之心理，敗壞社會風氣甚鉅，及其犯罪之動機、目的、
    生活狀況、智識程度、犯後坦承犯行之態度、犯罪所得、就
    本案犯行參與之程度、擔任之角色等一切情狀，各量處如主
    文所示之刑，並均諭知易科罰金之折算標準。
三、扣案麻將牌四十支、骰子四十八顆，及監視器鏡頭七支、監
    視器螢幕六臺，均係供本案犯罪所用之物，此據證人盧岱畏
    、邱怡愷、黃光沛、陳建霖、嚴啟綸、張福隆、吳錦珠、洪
    秀梅、李金璋證述甚詳（見同上偵查卷第二十九頁至第三十
    頁、第三十二頁至第三十三頁、第三十五頁至第三十六頁、
    第三十八頁至第三十九頁、第四十一頁至第四十二頁、第四
    十四頁至第四十五頁、第四十七頁、第五十頁至第五十一頁
    、第五十三頁），且分屬被告丙○○及被告甲○○所有，業
    據其等供承在卷（見同上本院卷第二十二頁），應依刑法第
    三十八條第一項第二款之規定宣告沒收；另扣案抽頭金係因
    本案犯罪所得之物，且屬被告等所有，亦據被告丙○○供述
    明確在卷（見同上本院卷第二十三頁反面），應依刑法第三
    十八條第一項第三款之規定宣告沒收。至於扣案本票二十張
    、租賃契約一份、門號0000000000號ＳＩＭ卡，
    並無證據證明與本案犯罪直接相關；另賭資二十二萬二千四
    百元，係賭客盧岱畏、黃光沛、陳建霖、嚴啟綸、張福隆、
    洪秀梅、李金璋等人所有，非屬被告等人或共犯所有，爰均
    不為沒收之宣告，附此敘明。
據上論斷，應依刑事訴訟法第四百五十二條、第二百八十四條之
一、第二百九十九條第一項前段，刑法第二百六十八條、第五十
五條、第四十一條第一項前段、第三十八條第一項第二款、第三
款，刑法施行法第一條之一第一項、第二項前段，判決如主文。
本案經檢察官戴文亮到庭執行職務
中　　華　　民　　國　九十六　年  　五  　月　二十五　日
　　　　　　　　　        臺灣臺北地方法院刑事第十四庭
                              法    　官　孫萍萍
上正本證明與原本無異。
如不服本判決，應於判決送達後十日內，向本院提出上訴狀。
　　　　　　　　　　　　　　　書  記  官　張汝琪
中　　華　　民　　國　九十六　年  　五  　月　二十五　日
附錄本案論罪科刑法條全文：
刑法第二百六十八條
意圖營利，供給賭博場所或聚眾賭博者，處三年以下有期徒刑，
得併科三千元以下罰金。
